【裁判字號】    90,訴,492
【裁判日期】    901231
【裁判案由】    違反毒品危害防制條例
【裁判全文】
臺灣基隆地方法院刑事判決                            九十年度訴字第四九二號
    公  訴  人  臺灣基隆地方法院檢察署檢察官
    被      告  甲○○
右列被告因違反毒品危害防制條例案件，經檢察官提起公訴（九十年度毒偵字第一０
五三、一０八七號），本院判決如左：
    主      文
甲○○連續施用第一級毒品，累犯，處有期徒刑捌月，扣案內含海洛因殘渣之殘渣袋
貳拾壹個沒收銷燬，注射針筒壹支沒收。又連續施用第二級毒品，累犯，處有期徒刑
陸月，扣案之第二級毒品安非他命壹包（毛重零點肆公克）、內含安非他命之安非他
命殘渣袋肆個均沒收銷燬，吸食器壹個、玻璃球貳個均沒收。應執行有期徒刑壹年，
扣案之第二級毒品安非他命壹包（毛重零點肆公克）、內含海洛因殘渣之殘渣袋貳拾
壹個、內含安非他命之安非他命殘渣袋肆個均沒收銷燬，注射針筒壹支、吸食器壹個
、玻璃球貳個均沒收。
    事      實
一、甲○○於民國八十六年間因違反麻醉藥品管理條例案件，經本院判處有期徒刑七
    月確定，甫於八十七年九月三日執行完畢，猶不知悔改。復於八十七年間因施用
    第二級毒品案件，經台灣高等法院依職權裁定令入勒戒處所實施觀察、勒戒後，
    因認有繼續施用毒品之傾向，經該院依職權裁定令入戒治處所施以強制戒治一年
    ，並於八十九年六月五日強制戒治交付保護管束期滿，經該院於八十九年六月三
    十日以八十七年度上易字第三九七五號為免刑判決確定。詎甲○○復基於概括之
    犯意自九十年一月間某日起至同年十二月一日在基隆市○○區○○路十二巷七號
    、基隆市○○區○○街四００號十一樓等地，以針筒注射手上血管之方式施用第
    一級毒品海洛因多次。復另行起意，基於概括之犯意自於九十年一月間某日起至
    同年六月二十八日止在基隆市○○區○○路十二巷七號住處，以吸食器燒烤方式
    連續施用第二級毒品安非他命十餘次，嗣於九十年六月二十八日二十三時三十分
    在同上址新豐街居所搜索查獲，並扣得甲○○所有之安非他命一包（毛重零點四
    公克）、海洛因殘渣袋二十一個、安非他命殘渣袋四個、吸食器一個、玻璃球二
  個及注射針筒一支。
二、案經台北市政府警察局士林分局移送台灣基隆地方法院檢察署檢察官偵查起訴。
    理      由
一、訊據被告林國華坦承於右揭時地連續施用第一級毒品海洛因及第二級毒品安非他
    命等情不諱，並有安非他命一包（毛重０‧四公克）、海洛因殘渣袋二十一個、
    安非他命殘渣袋四個、吸食器一個、玻璃球二個及注射針筒一支扣案可證。且被
    告經搜索查獲時為警採得之尿液送鑑定結果呈嗎啡及安非他命陽性反應（因海洛
    因於人體內會代謝成嗎啡，故涉嫌海洛因之吸食者，係檢驗其尿液中之嗎啡反應
    ），此有台北市立療養院九十年七月四日煙毒尿液檢驗報告書及法務部調查局九
    十年十月十一日（九０）陸（一）字第九○○六二一一號檢驗通知書各一紙附卷
    可稽，被告之自白顯與事實相符。且被告前因施用第二級毒品案件，業經台灣高
    等法院依職權裁定令入勒戒處所觀察、勒戒後，因認有繼續施用毒品之傾向，經
    該院依職權裁定令入戒治處所施以強制戒治一年，甫於八十九年六月五日強制戒
    治交付保護管束期滿，並由該院於八十九年六月三十日以八十七年度上易字第三
    九七五號為免刑判決確定之事實，有台灣基隆地方法院檢察署刑案資料查註紀錄
    表、本院被告全國前案紀錄表及台灣高等法院八十七年度上易字第三九七五號免
    刑判決書影本各一份在卷可按，被告其經觀察勒戒、強制戒治期滿後，五年內再
    度違犯，屬二犯施用毒品罪，其右揭犯罪之事證至為明確，其犯行足堪認定，應
    予依法論科。
二、核被告甲○○所為，係犯毒品危害防制條例第十條第一項之施用第一級毒品罪及
    同條例第十條第二項之施用第二級毒品罪。其持有海洛因及安非他命之低度行為
    為施用之高度行為所吸收，不另論罪。其先後二次施用第一、二級毒品之行為，
    時間緊接，罪名相同，顯係基於概括犯意為之，均為連續犯，依法以一罪論，並
    加重其刑。被告所犯上開二罪，犯意各別，行為互殊，應分論併罰。公訴人雖僅
    就被告於九十年六月二十八日二十三時三十分許採尿前二十四小時、四十八小時
    內施用海洛因及安非他命之犯行起訴，然未起訴部分，與已起訴之犯罪事實既如
    上述有連續犯之裁判上一罪關係，自為起訴效力所及，本院依法併予審理。查被
    告前因違反麻醉藥品管理條例，經本院判處有期徒刑七月確定，甫於八十七年九
    月三日執行完畢，有本院被告全國前案紀錄表在卷可考，其於五年內再犯有期徒
    刑以上之刑之本罪，為累犯，均依法遞加重其刑。爰審酌被告之素行不端，已如
    前述，其多次濫用藥物，經執行觀察勒戒、強制戒治處分後，仍無法悔改，執迷
    不悟，犯罪所生之危害及犯罪後坦承犯行、態度良好等一切情狀，量處如主文所
    示之刑，並定其應執行之刑。
三、扣案之安非他命一包（毛重零點四公克）及內含有海洛因殘渣無法析離之殘渣袋
    二十一個及含安非他命殘渣之殘渣袋四個，均屬違禁物，應依毒品危害防制條例
    第十八條第一項前段之規定沒收銷燬之。另扣案注射針筒一支、吸食器一個、玻
    璃球二個，為被告所有且供施用海洛因、安非他命毒品所用之物，業據其自承在
    卷，亦應依刑法第三十八條第一項第二款之規定宣告沒收之。
據上論斷，應依刑事訴訟法第二百九十九條第一項前段、毒品危害防制條例第十條第
一項、第二項、第十八條第一項前段、刑法第十一條前段、第五十六條、第五十一條
第五款、第四十七條、第三十八條第一項第二款判決如主文。
本案經檢察官黃士元到庭執行職務
中      華      民      國    九十      年     十二     月    三十一    日
                                      臺灣基隆地方法院刑事第二庭
        法  官  汪  梅  芬
右正本證明與原本無異。
對於本件判決如有不服，應於收受送達後十日內，向本院提出上訴書狀，上訴於臺灣
高等法院，並按他造當事人之人數附具繕本。
                                          書記官  黃  致  祥
中      華      民      國     九十一     年     一     月      二      日
【附錄論罪法條】
毒品危害防制條例第十條第一項、第二項：
施用第一級毒品者，處六月以上五年以下有期徒刑。
施用第二級毒品者，處三年以下有期徒刑。


司法院資訊處製作；財團法人民間司法改革基金會備份。
